---
output: 
  pdf_document:
    includes:
      in_header: preamble.tex
    keep_tex: yes
    #latex_engine: pdflatex
    latex_engine: xelatex
    template: svm-latex-cv.tex
  tufte::tufte_html:
    keep_md: yes
geometry: margin=1in
title: "Curriculum Vitae"
author: "채의수, M.D."
jobtitle: "산부인과 전문의 (Board-Certified OB/GYN)"
address: 
#web: mdchae.com
email: suechae@gmail.com
phone: "+82-10-3324-0522"
updated: yes
keywords: curriculum vitae, Rmarkdown, CV
fontawesome: no
fontfamily: mathpazo
fontfamilyoptions: sc, osf
fontsize: 12pt
linkcolor: Black
urlcolor: Black
editor_options: 
  chunk_output_type: console
---

```{r setup, include=FALSE}
library(RefManageR)
library(knitr)
knitr::opts_chunk$set(echo = FALSE, warning = FALSE, message = FALSE,
                      results = 'asis')
```

# 학력

**석사** \hfill 2007년 3월 - 2011년 2월   
_부산대학교 의학전문대학원 졸업 | 의학 전공_ \hfill 부산광역시

**학사** \hfill 2001년 9월 - 2005년 5월  
_미시간주립대학교 졸업 | Pre-med (Human Biology) 전공_ \hfill 미시간주, 미국

# 경력

**원장** \hfill 2017년 6월 - 2018년 5월 (현재)   
_애플산부인과_ \hfill 경기도 성남시

**레지던트** \hfill 2013년 9월 - 2017년 5월   
_서울아산병원 산부인과_ \hfill 서울특별시

**인턴** \hfill 2012년 9월 - 2013년 8월   
_가톨릭중앙의료원_ \hfill 서울특별시

**Postdoc Fellow** \hfill 2011년 3월 - 2012년 8월   
_National Cancer Institute, 미국국립보건원_ \hfill 메릴랜드주, 미국

# 면허

**산부인과 전문의 (번호: 7340)** \hfill 2018년 3월

**의사면허 (번호: 106498)** \hfill 2011년 2월

# 소속 학회

_대한산부인과학회_ \hfill 2013년 - 현재

_대한생식의학회_ \hfill 2013년 - 현재

_대한모체태아의학회_ \hfill 2013년 - 현재

_대한산부인과초음파학회_ \hfill 2013년 - 현재

\pagebreak

# 수상

**전공의 우수 연구 표창장** \hfill 2017년 2월   
_서울아산병원장_

**실습우수상** \hfill 2010년 6월   
_양산부산대학교병원 소아청소년과장_

**서브인턴 장학금** \hfill 2009년 7월   
_부산대학교 의학전문대학원장_

**호주 Flinders 의대 연수 장학금** \hfill 2008년 7월   
_부산대학교 의학전문대학원장_

# 논문

```{r listReadPubMed, eval = TRUE}
suechaebib <- ReadBib("bib/manual.bib")
print(suechaebib, .opts = list(style = "markdown", 
                                  bib.style = "authoryear", 
                                  first.inits = TRUE,
                                  max.names = "9",
                                  sorting = "none",
                                  dashed = FALSE))
```

# 자격 사항 

**임상연구개론: KGCP 포함** \hfill 2017년 5월   
_질병관리본부_

**심화심폐소생술 ACLS Provider** \hfill 2015년 5월   
_미국심장학회_

# 외국어

**영어 - 상급**
_외국인환자 진료 가능, 영문 논문 및 전문적 글작성 가능_

\pagebreak

# 추천인

**김종혁, M.D./Ph.D.**   
서울아산병원 기획실장, 울산대학교 의과대학 산부인과교실 교수

**노환중, M.D./Ph.D.**   
양산부산대학교 병원장, 부산대학교 의학전문대학원 이비인후과교실 교수

**Maria Tsokos, M.D.**   
하버드의대 해부병리학교실 교수 

